臺灣新北地方法院板橋簡易庭民事判決
110年度板簡字第2456號
原      告  徐乾坤  
被      告  林顯振  

上列當事人間請求侵權行為損害賠償事件，於民國111年1月5日
言詞辯論終結，本院判決如下：
    主  文
原告之訴及假執行之聲請均駁回。
訴訟費用由原告負擔。
    事  實  及  理  由
一、原告主張：緣被告於民國110年1月18日16時許，駕駛原告所
    有車牌號碼號7798-EX號自用小客車（下稱系爭車輛），行
    經新北市○○區○道0號北向52公里800公尺處時，因訴外人李
    拱勳之駕駛行為而發生連環車禍，致系爭車輛受損。系爭車
    輛經送廠維修，維修費用為新臺幣（下同）322,500元，詎
    料被告竟不願意協助原告去向訴外人李拱勳求償。為此，爰
    依侵權行為之法律關係訴請被告給付原告修復費用322,500
    元，及自起訴狀繕本送達翌日起至清償日止，按年息百分之
    5計付遲延利息。
二、被告則以：否認其有過失，被告有協助訴外人李拱勳跟原告
    聯絡但他們雙方金額談不攏，被告並不是沒有幫助，並聲明
    ：原告之訴駁回。
三、按因故意或過失，不法侵害他人之權利者，負損害賠償責任
    ，民法第184條第1項前段定有明文。次按當事人主張有利於
    己之事實者，應就其事實有舉證責任，民事訴訟法第277條
    有明文規定；又主張法律關係存在之當事人，須就該法律關
    係發生所須具備之特別要件，負舉證責任。民事訴訟如係由
    原告主張權利者，應先由原告負舉證之責，若原告先不能舉
    證，以證實自己主張之事實為真實，則被告就其抗辯事實即
    令不能舉證，或其所舉證據尚有疵累，亦應駁回原告之請求
    （最高法院17年上字第917號判例要旨參照）。申言之，侵
    權行為所發生之損害賠償請求權，應具備加害行為、侵害權
    利、行為不法、致生損害、相當因果關係、行為人具責任能
    力及行為人有故意或過失等成立要件，若任一要件有所欠缺
    ，即無侵權行為責任之可言，且原告應就上開要件負舉證責
    任。
四、原告主張之上開事實，固據其提出車損照片、道路交通事故
    當事人登記聯單、行照、估價單及存證信函等件影本為證，
    並經本院依職權向內政部警政署國道公路警察局第六公路警
    察大隊調閱系爭肇事資料，核閱屬實，然為被告所否認，並
    以前詞置辯。惟觀諸前揭肇事資料，可見系爭車輛係於國道
    行駛時遭訴外人李拱勲駕駛車牌號碼000-0000號車輛撞擊車
    牌號碼000-0000號車輛後再推撞系爭車輛，可見被告駕駛系
    爭車輛之行為就本件事故之發生並無故意或過失。揆諸上開
    說明，本件並無證據證明被告就車禍之發生有過失。是原告
    主張本件車禍應由被告負責云云，並不足採。
五、從而，原告依侵權行為之法律關係，請求被告應給付原告32
    2,500元，及自起訴狀繕本送達翌日起至清償日止，按年息
    百分之5計算之利息，為無理由，應予駁回。原告之訴既經
    駁回，其假執行之聲請已失所附麗，應併予駁回。
六、本件事證已臻明確，兩造其餘攻擊防禦方法及所提之證據，
    核與判決結果無影響，毋庸再予一一論述，附此敘明。
七、結論：原告之訴為無理由，依民事訴訟法第78條，判決如主
    文。
中　　華　　民　　國　　111 　年　　1 　　月　　26　　日
臺灣新北地方法院板橋簡易庭
法  官  呂安樂
以上為正本係照原本作成。
如不服本判決，應於送達後20日內，向本院提出上訴狀並表明上
訴理由，如於本判決宣示後送達前提起上訴者，應於判決送達後
20日內補提上訴理由書（須附繕本）。
中　　華　　民　　國　　111 　年　　1 　　月　　26　　日
書記官  陳佩瑩